【裁判字號】    97,訴,342
【裁判日期】    970429
【裁判案由】    違反毒品危害防制條例
【裁判全文】
臺灣屏東地方法院刑事判決               97年度訴字第342號
公  訴  人  臺灣屏東地方法院檢察署檢察官
被      告  甲○○
                    （現另案於國防部南部地方軍事法院看守
上列被告因違反毒品危害防制條例案件，經檢察官提起公訴（97
年度毒偵字第193 號），被告於準備程序中就被訴事實為有罪之
陳述，經本院合議庭裁定改以簡式審判程序審理，判決如下：
    主  文
甲○○施用第一級毒品，累犯，處有期徒刑壹年，扣案含海洛因
成分之香菸壹支沒收銷燬之。
    事  實
一、甲○○前於民國88年間因施用毒品案件，經臺灣高雄少年法
    院裁定送觀察、勒戒，因無繼續施用毒品傾向，於88年12月
    9 日釋放出所；又於92年間因施用毒品案件，經本院以92年
    度毒聲字第579 號裁定送觀察、勒戒，因認有繼續施用毒品
    傾向，由檢察官聲請強制戒治並聲請簡易判決處刑，戒治部
    分經本院以92年度毒聲字第1005號裁定令入戒治處所施以強
    制戒治，於戒治期間因認無繼續戒治之必要，經本院以92年
    度毒聲字第1658號裁定停止戒治，所餘戒治期間付保護管束
    ，而於92年12月23日出所，嗣於93年7 月23日戒治期滿執行
    完畢；聲請簡易判決處刑部分，經本院以92年度潮簡字第
    437 號判決判處有期徒刑6 月確定，嗣於93年9 月22日因縮
    短刑期執行完畢出監。再於94年間因施用毒品案件，經本院
    以94年度訴字第260 號判決施用第一級毒品罪處有期徒刑1
    年2 月、施用第二級毒品罪處有期徒刑7 月，應執行有期徒
    刑1 年8 月，經撤回上訴而確定；前案又經本院以96年度聲
    減字第19號裁定各減為有期徒刑7 月、3 月又15日，應執行
    有期徒刑10月確定，嗣於96年7 月16日因減刑而執行完畢出
    監。
二、詎甲○○仍不知戒除毒癮，竟於觀察勒戒、強制戒治執行完
    畢釋放後5 年內，基於施用第一級毒品海洛因之犯意，於97
    年1 月21日8 時許，在屏東縣恆春鎮○○路北平大飯店203
    號房內，將海洛因捲入香菸內點火吸食煙霧之方式施用第一
    級毒品海洛因1 次，因涉犯陸海空軍刑法第39條第1 項罪嫌
    為國防部南部地方軍事法院於97年1 月16日通緝，嗣於97年
    1 月21日13時30分許為屏東憲兵隊在上開地點緝獲，並扣得
    上開施用後所剩餘之含有海洛因成分之香菸1 支。
三、案經屏東憲兵隊報告臺灣屏東地方法院檢察署檢察官偵查起
    訴。
    理  由
一、查被告甲○○原為現役軍人，於97年1 月16日因受國防部南
    部軍事法院檢察署通緝停役而喪失現役軍人身分，此分別有
    被告個人兵籍資料查詢結果及國防部地方軍事法院檢察署97
    年1 月16日國偵南檢字第00097000200 號通緝書各1 紙在卷
    可稽（見本院卷第15頁、97年度毒偵字第193 號偵查卷第15
    頁），而被告於97年1 月21日為屏東憲兵隊所查獲，並扣得
    疑似摻有海洛因之香菸，經當場以簡易快速篩檢試劑檢驗結
    果呈海洛因反應，亦有屏東憲兵隊查獲毒品危害防制條例初
    步檢驗報告單1 紙在卷可憑（見屏東憲兵隊偵查卷第13頁）
    ，則被告於本案施用毒品之犯罪時及發覺時均不具現役軍人
    身分，本院就其上開犯行自有審判權，合先敘明。
二、本案被告甲○○所犯為死刑、無刑徒刑或最輕本刑為3 年以
    上有期徒刑以外之罪，其於準備程序中就被訴事實為有罪之
    陳述，經法官告知簡式審判程序之旨，並聽取公訴人之意見
    後，依刑事訴訟法第273 條之1 第1 項規定，裁定由受命法
    官獨任進行簡式審判程序。
三、上開事實，業據被告甲○○於本院審理時坦承不諱，且被告
    為屏東憲兵隊查獲時採尿送驗結果，呈嗎啡（即海洛因水解
    後之反應）之陽性反應，有刑事鑑識中心97年2 月5 日憲直
    刑鑑字第0970000174號鑑定書1 紙在卷可證（見97年度毒偵
    字第193 號偵查卷第14頁），並有香菸1 支扣案可憑；上開
    香菸1 支，經屏東憲兵隊以簡易快速篩檢試劑初步檢驗結果
    呈海洛因、嗎啡陽性反應，此有上開檢驗報告表1 紙在卷可
    按（見屏東憲兵隊偵查卷第13頁）。上述鑑驗結果，均係檢
    驗機關本於專業知識及以精密儀器或科學檢驗方法所得之結
    論，自可憑信，足見被告自白與事實相符，堪以採信。又被
    告前於88年間因施用毒品案件，經臺灣高雄少年法院裁定送
    觀察、勒戒，因無繼續施用毒品傾向，於88年12月9 日釋放
    出所；又於92年間因施用毒品案件，經本院以92年度毒聲字
    第579 號裁定送觀察、勒戒，因認有繼續施用毒品傾向，由
    檢察官聲請強制戒治並聲請簡易判決處刑，戒治部分經本院
    以92年度毒聲字第1005號裁定令入戒治處所施以強制戒治，
    於戒治期間因認無繼續戒治之必要，經本院以92年度毒聲字
    第1658號裁定停止戒治，所餘戒治期間付保護管束，而於92
    年12月23日出所，嗣於93年7 月23日戒治期滿執行完畢，此
    有臺灣屏東地方法院檢察署刑案資料查註紀錄表及臺灣高等
    法院被告前案紀錄表各1 份在卷可參。從而，本件事證明確
    ，被告經觀察勒戒、強制戒治執行完畢釋放後，5 年內再犯
    本案施用毒品之犯行堪予認定。
四、查海洛因屬毒品危害防制條例第2 條第2 項第1 款所稱之第
    一級毒品，不得持有、施用，被告甲○○竟持以施用，核其
    所為，係犯同條例第10條第1 項之施用第一級毒品罪。其施
    用前持有海洛因之低度行為，應為施用之高度行為所吸收，
    不另論罪。查被告前於94年間因施用毒品案件，經本院以94
    年度訴字第260 號判決施用第一級毒品罪處有期徒刑1 年2
    月、施用第二級毒品罪處有期徒刑7 月，應執行有期徒刑1
    年8 月，經撤回上訴而確定；前案又經本院以96年度聲減字
    第19號裁定各減為有期徒刑7 月、3 月又15日，應執行有期
    徒刑10月確定，嗣於96年7 月16日因縮短刑期執行完畢出監
    ，有臺灣屏東地方法院檢察署刑案資料查註紀錄表及臺灣高
    等法院被告前案紀錄表各1 份在卷可按，其受有期徒刑之執
    行完畢後，5 年之內故意再犯有期徒刑以上之罪，為累犯，
    應依刑法第47條第1 項之規定，加重其刑。爰審酌被告經觀
    察勒戒、強制戒治及刑事科刑處罰後，仍未能戒除毒癮，顯
    見其無戒毒悔改之意，惟念其施用毒品乃自戕行為，及其施
    用毒品之次數，犯罪後坦認犯行，態度尚稱良好等一切情狀
    ，量處如主文所示之刑。又被告係將海洛因摻入扣案香菸點
    燃吸食等情，業據其供明在卷，該香菸又經查獲機關以簡易
    快速篩檢試劑初步檢驗結果呈海洛因、嗎啡陽性反應，已如
    前述，顯沾有第一級毒品海洛因成分，此與第一級毒品海洛
    因無法分離，應依毒品危害防制條例第18條第1 項前段規定
    沒收銷燬之。
據上論斷，應依刑事訴訟法第273 條之1 第1 項、第299 條第1
項前段，毒品危害防制條例第10條第1 項、第18條第1 項前段，
刑法第11條、第47條第1 項，判決如主文。
本案經檢察官顏珮珊到庭執行職務
中    華    民    國    97    年    4     月    29    日
                  刑事第二庭    法  官  陳海寧
以上正本證明與原本無異。
如不服本判決應於收受本判決送達後10日內向本院提出上訴書狀
，其未敘述上訴理由者，並得於提起上訴後10日內向本院補提理
由書狀（均須按他造當事人之人數附繕本）「切勿逕送上級法院
」
中    華    民    國    97    年    4     月    29    日
                                書記官  馮得弟
附錄本案論罪科刑法條
毒品危害防制條例第10條
施用第一級毒品者，處 6 月以上 5 年以下有期徒刑。
施用第二級毒品者，處 3 年以下有期徒刑。


司法院資訊處製作；財團法人民間司法改革基金會備份。
